【裁判字號】    95,易,2957
【裁判日期】    951205
【裁判案由】    妨害家庭
【裁判全文】
臺灣臺中地方法院刑事判決              95年度易字第2957號
公  訴  人  臺灣臺中地方法院檢察署檢察官
被      告  乙○○
上列被告因妨害家庭案件，經檢察官聲請以簡易判決處刑（九十
五年度偵緝字第五九五號），本院豐原簡易庭認不宜以簡易判決
處刑（九十五年度豐簡字第五三五號），移由本院刑事庭改依通
常程序審理，並予判決如下：
    主    文
乙○○無罪。
    理    由
一、公訴意旨略以：被告乙○○與被害人丁○○（民國七十五年
    三月生，案發時為未滿二十歲之女子）係朋友關係，因被害
    人丁○○之父母管教甚嚴，於九十三年九月二十日晚間，丁○○乃以與乙○○及友人一同外出唱歌為由，藉故離家，嗣
    於當晚十九時許，因丁○○表示不想回家，詎被告竟當場表
    示丁○○可至其家中同住等語，和誘與父母同住之丁○○脫
    離家庭，而共同居住於被告設籍之臺中縣大雅鄉○○○路一
    八號處（聲請簡易判決處刑書誤認為臺中縣大雅鄉○○○路
    三六一號租住處），使丁○○之父母無法行使監督權。嗣經
    丁○○之父親丙○○尋訪之結果，始悉上情；因認被告所為
    涉有刑法第二百四十條第一項之和誘未滿二十歲之女子脫離
    家庭罪嫌云云。
二、按犯罪事實，應依證據認定之，無證據不得推定其犯罪事實
    ，又不能證明被告犯罪者，應諭知無罪之判決，刑事訴訟法
    第一百五十四條、第三百零一條第一項分別定有明文；次按
    ，刑法第二百四十條第一項和誘未滿二十歲女子脫離家庭之
    罪，必須具有使被誘人脫離家庭之意思，而移置於自己實力
    支配之下，方與法意相符，最高法院二十五年上字第四三九
    號判例意旨著有明文。再按，刑法第二百四十條第一項之和
    誘罪，除被誘人之脫離家庭或其他有監督權人係得被誘人之
    同意外，並以行為人有引誘之行為為成立要件，如果在家庭
    或其他監督權下之人，出於自己之意思發動，私行出外與人
    同居，即與被誘之條件不合 (二十七年滬上字第二九號判例
    意旨參照)。
三、本件檢察官認被告乙○○涉犯上開罪嫌，無非係以告訴人即
    丁○○之父親丙○○於偵查中之指訴為論罪根據。訊據被告
    固坦承於九十三年九月底至同年十月間，有與證人丁○○在
    上址其設籍處同為居住之事實，惟堅決否認有何妨害家庭犯
    行，辯稱：當天唱完歌，是丁○○主動表示說不想回家，伊
    才先陪同丁○○至友人周盈穗住處住三、四天。之後丁○○
    又到伊設籍之臺中縣大雅鄉○○○路一八號處找伊，並表示
    要暫住幾天，伊基於朋友情誼才收留丁○○。期間伊也有要
    丁○○回家，但丁○○不肯，故伊實無主動引誘丁○○脫離
    家庭之犯行等語。
四、經查，證人丁○○業於本院審理時到庭證稱：九十三年九月
    二十日晚間伊確有與被告乙○○一同至ＫＴＶ唱歌，唱完歌
    後因伊覺得家教甚嚴，不想回家，就先由被告陪同至同事周
    盈穗位於臺中市北屯區住處暫居三、四日。嗣因周盈穗一直
    要求伊回家，所以伊才到被告設籍處找被告，並徵得被告同
    意寄宿。伊住宿於被告家中期間，被告也曾要求伊返家，但
    伊實在沒有意願回去。之後是因伊在街上遇到伊父母，才被
    帶回家等語綦詳（見本院卷第三二頁至第三五頁），核與被
    告前揭所辯若合符節，堪認被告辯詞適與客觀事實相符，足
    以採信，是被告雖於九十三年九月二十日晚間有與證人丁○○一同外出遊憩，但其應無主動邀約證人丁○○與其共同居
    住之舉措，洵屬無疑。而被告於證人丁○○居住於其設籍處
    期間，既曾勸說證人丁○○返家，益徵被告並無引誘證人丁○○脫離家庭或其他有監督權之人之行為。本件既因證人丁○○凜於家教嚴格，始不欲返家，且延宕未歸，則證人丁○○應係出於自己之意思，私行在外與被告居住，揆諸前揭判
    例意旨，自不得以和誘未滿二十歲之女子脫離家庭罪相繩，
    本件自難僅憑告訴人丙○○於偵查中曾謂被告有引誘其女丁○○脫離家庭之指訴，遽令被告負妨害家庭罪責。此外，本
    件復查無其他積極證據足認被告確有檢察官所指妨害家庭之
    犯行，既不能證明被告犯罪，依上開刑事訴訟法之規定，自
    應對被告為無罪判決之諭知。
據上論斷，應依刑事訴訟法第四百五十二條、第三百零一條第一
項，判決如主文。
本案經檢察官甲○○到庭執行職務。
中    華    民    國    95    年    12    月    5     日
                  刑事第一庭  審判長法  官  張國忠
                                    法  官  黃松竹
                                    法  官  陳思成
上正本證明與原本無異。
如不服本判決，應於送達後十日內向本院提出上訴狀（須附繕本
），上訴於臺灣高等法院臺中分院。
                                    書記官  王嘉麒
中    華    民    國    95    年    12    月    5     日


司法院資訊處製作；財團法人民間司法改革基金會備份。
